# 拍卖资产入账

提问人：shiyongfu 时间：2018-07-10 13:06:46
陈版 您好，咨询一个问题，一国有企业（负责收储资产）参与拍卖一破产工业企业的资产,包括厂房，土地及机器设备（打包拍卖），主要为了得到房产及土地，拍卖之前就已经与某银行谈妥，若拍得，将机器设备一固定的价格卖给银行（个中原因不细说）。
最终拍得，若以评估公允价分摊机器设备的价款，将有很大的资产损失，可否以谈妥的固定价格直接作为机器设备的入账价值，再转出？谢谢

回答人：chenyiwei
1 、为何银行会购买机器设备？如何二解释该交易具有合理的商业理由？ 2 、该固定价格与拍卖成交价之间是否存在重大差异？如果是，则银行为何愿意接受该价格？ 3 、“若以评估公允价分摊机器设备的价款，将有很大的资产损失”的原因？ 另外，既然购入时就明确要转出的，则这些机器设备实际上不符合固定资产的定义和确认条件，应通过“其他流动资产”之类科目过渡。

提问人：shiyongfu 时间：2018-07-10 23:28:09
谢谢陈版，本次交易不具有很强的商业行为，更多的是政府行为（对地方企业及银行的扶持），整体拍下假设 5000 ，成交价格低于评估价（拍卖为公允的市场行为），成交价按照市场评估价分摊厂房土地及设备后，机器设备的分摊价为 2000 ，事先已约定按照1000 的价格（不考虑增值税）将机器设备全部转卖给银行

回答人：chenyiwei
如果事先已经确定要按 1000 处置机器设备，则机器设备分摊的价款为 1000 ，该拍卖资产包内其他资产分摊4000.但要关注其他资产是否因此会发生减值。期末如果其账面价值高于可收回金额则需计提减值。